# 请问受限外币资金是否属于外币货币性项目

提问人：mazhiyuan 时间：2019-04-08 10:41:30
请问陈版主及各位老师，A 公司期末存在远期结售汇合约保证金 75 万美金，在其他货币资金项目核算，属于受限货币资金。
该部分在期末披露外币货币性项目是十分包含在货币资金项目内？望请论坛内大神不吝赐教，多谢。

回答人：chenyiwei
货币性项目的定义是 “指企业持有的货币资金和将以固定或可确定的金额收取的资产或者偿付的负债”，因此货币性项目的界定与其所有权是否受限无关。主帖中涉及的远期结售汇合约保证金 75 万美金仍属于外币货币性项目。